臺灣高雄地方法院民事裁定
110年度消債清字第232號
聲  請  人  陳俊宏  
0000000000000000

代  理  人  蔡駿民律師
上列當事人因消費者債務清理事件聲請清算，本院裁定如下：
    主  文
聲請人陳俊宏自中華民國一一一年一月二十五日下午四時起開始
清算程序。
命司法事務官進行本件清算程序。
    理  由
一、聲請意旨略以：聲請人即債務人現積欠裕融企業股份有限公
    司（下稱裕融企業公司）無擔保債務計新臺幣（下同）1,23
    4,512元，因非屬金融機構債務，毋庸進行前置協商程序，
    聲請人有不能清償債務或有不能清償之虞，伊又未經法院裁
    定開始更生程序或許可和解或宣告破產，爰聲請清算等語。
二、按債務人不能清償債務或有不能清償之虞者，得依本條例所
    定更生或清算程序，清理其債務；法院開始清算程序之裁定
    ，應載明其年、月、日、時，並即時發生效力；法院開始更
    生或清算程序後，得命司法事務官進行更生或清算程序，必
    要時得選任律師、會計師或其他適當之自然人或法人1人為
    監督人或管理人，消費者債務清理條例（下稱消債條例）第
    3條、第80條前段、第83條第1項、第16條第1項分別定有明
    文。
三、經查：
(一)聲請人現積欠裕融企業公司無擔保債務1,234,512元，因屬
    非金融機構債務，毋庸進行前置協商程序，並於110年9月24
    日具狀表示本件聲請清算等情，有債權人清冊、財團法人金
    融聯合徵信中心前置協商專用債權人清冊、消費者債務清理
    清算聲請狀等件在卷可稽【見本院110年度消債清字第232號
    卷（下稱卷）第8頁、第9至11頁、第1頁】，堪信為真實。
(二)次查，聲請人於108年及109年度申報所得各為新臺幣（下同
    ）0元、3,167元（法務部○○○○○○○其他所得），名下無財產
    ，勞工保險自107年6月7日於展群營造股份有限公司退保，
    退保時投保薪資為22,000元；有新光人壽保單2張，1張保單
    聲請人非要保人，餘1張保單號碼AR00000000號，保單解約
    金19,903元。又聲請人於108年10月17日因毒品案入監執行
    ，110年3月29日縮短刑期假釋出監，前開期間幾無收入，自
    陳假釋後，因疫情因素，工作不穩定，由朋友陳瑞澤介紹工
    地之臨時工作，按日計薪，日薪約1,100元，自110年4月至1
    0月平均每月工作15日，平均月收入為16,500元，前於110年
    7月領取疫情紓困津貼10,000元外，未領取其他社會補助等
    情，有財產及收入狀況說明書（卷第6至7頁）、財團法人金
    融聯合徵信中心前置協商專用債權人清冊（卷第9至10頁）
    、信用報告（卷第12至13頁）、財政部高雄國稅局108年及1
    09年度綜合所得稅各類所得資料清單及總歸戶財產查詢清單
    （卷第14至16頁）、法務部○○○○○○○函附保管金分戶卡暨勞
    作金分戶卡（卷第72至77頁）、勞工保險被保險人投保資料
    表（卷第17至背面頁）、戶籍謄本（卷第18頁）、高雄市政
    府社會局社會福利資訊料查詢表（卷第36至38頁）、法務部
    ○○○○○○○出監證明書（卷第22頁）、債權人清冊（卷第8頁）
    、勞動部勞動力發展署高屏澎東分署函（卷第43頁）、存摺
    （卷第63至66頁）、高雄市政府都市發展局函（卷第40頁）
    、家族系統表（卷第67頁）、收入切結書（卷第56頁）、商
    業保險投保資料查詢結果表（卷第61至62頁）、保單借款優
    惠專案約定書（卷第57頁）、保單借款約定書（卷第58頁）
    、保單資料（卷第59至60頁）、新光人壽保險股份有限公司
    陳報狀附投保簡表（卷第78至79頁）在卷可參。故本院審酌
    上情，認為核算聲請人目前償債能力之基礎以平均每月工作
    收入16,500元為基準。
(三)聲請人之父親陳振平於110年1月29日歿，遺產有位於高雄市
    ○○區○○段○○段0000地號土地及門牌號碼高雄市○○區○○里○○街
    000巷00號建物各1筆，遺產總額3,256,300元，由聲請人之
    母親曾美珠、胞妹陳昭蓉、陳昭燕等3人繼承，聲請人聲明
    拋棄繼承准予備查等情，有除戶謄本(卷第69頁)、財政部高
    雄國稅局函附遺產稅免稅證明書及遺產稅不計入遺產總額證
    明書（卷第84至86頁）、聲請人陳報狀(二)暨臺灣高雄少年
    及家事法院拋棄繼承准予備查通知（卷第87至88頁）在卷可
    參，附此敘明。
(四)關於聲請人必要生活費用部分，聲請人主張每月支出12,100
    元（無房屋租金）云云。惟按債務人必要生活費用，以最近
    1年衛生福利部或直轄市政府所公告當地區每人每月最低生
    活費1.2倍定之，消債條例第64條之2第1項定有明文。本院
    參酌衛福部社會司所公告111年度高雄市最低生活費為14,41
    9元，又該最低生活費用之標準，係照當地最近1年平均每人
    消費支出60％訂定，依其基準之家庭收支調查報告調查表格
    式所示有關經常性支出之調查項目，包括利息支出、食品、
    衣著、房租及水費、電費、醫療保健、交通、娛樂、教育等
    ，已涵蓋聲請人所陳報之支出項目。是本院認聲請人必要生
    活費用以最低生活費之1.2倍即17,303元計算已足，又聲請
    人陳稱係於母親及妹妹名下房屋居住，無租金支出乙情，是
    其無房屋費用支出，故計算其個人每月必要生活費時，即應
    自前開已包括居住費用在內之每月最低生活費用中，扣除相
    當於房租支出所佔比例（大約為24.36％）。依此計算結果，
    聲請人每月之必要生活費應以13,088元為準【計算式：17,3
    03－（17,303×24.36%）＝13,088】，而聲請人主張每月支出1
    2,100元，低於本院計算之基準，係屬合理。
(五)綜上所述，以聲請人現每月收入16,500元為其償債能力基準
    ，扣除個人必要生活費12,100元後，尚餘4,400元。而聲請
    人目前負債總額為1,234,512元(卷第41至42頁，包括：裕融
    企業公司)，扣除新光人壽保單解約金後，以上開餘額按月
    攤還結果，至少約須23年【計算式:(1,234,512－19,903)÷4,
    400÷12≒23.00】始能清償完畢，堪認聲請人確有不能清償債
    務之情事。從而，聲請人向本院聲請清算，應予准許，並命
    司法事務官進行本件清算程序。
四、依消債條例第11條第1項、第83條第1項、第16條第1項，裁
    定如主文。
中　　華　　民　　國　　111 　年　　 1　　月　　25　　日
                  民事庭　法　官　  賴寶合
以上正本係照原本作成。
本裁定不得抗告。
中　　華　　民　　國　　111 　年　　 1　　月　　25  　日
                          書記官    胡美儀